【裁判字號】    97,交聲,894
【裁判日期】    970627
【裁判案由】    違反道路交通管理處罰條例聲明異議
【裁判全文】
臺灣桃園地方法院交通事件裁定         97年度交聲字第894號
原處分機關  交通部公路總局新竹區監理所
異  議  人
即受處分人  甲○○
上列受處分人因違反道路交通管理處罰條例案件，對於交通部公
路總局新竹區監理所中壢監理站中華民國97年5 月8 日所為之處
分（原處分案號：壢監裁字第裁53-DB0000000號）聲明異議，本
院裁定如下：
    主  文
異議駁回。
    理  由
一、原處分意旨略以：異議人即受處分人甲○○於民國97年3 月
    8 日下午2 時24分許，駕駛車牌號碼3001-TX 號自小客車，
    以時速114 公里之速度，行駛於桃13線南向2.5 公里之限速
    為50公里之路段，經雷達測距測速儀器測得超速64公里後，
    經桃園縣政府警察局交通隊以其行車超速60公里以上為由，
    開立桃警局交字第DB0000000 號舉發通知單檢附採證照片逕
    行舉發，嗣並將該通知單送達予甲○○。甲○○於舉發通知
    單上所載應到案日期前向交通部公路總局新竹區監理所中壢
    監理站（下稱原處分機關）提出申訴，經原處分機關函請舉
    發機關調查結果，認甲○○確有前述違規行為，乃依道路交
    通管理處罰條例第43條第1 項第2 款、第4 項、第5 項、第
    63條第1 項第3 款，違反道路交通管理事件統一裁罰基準及
    處理細則第43條、第44條、第67條之規定，於97年5 月8 日
    以壢監裁字第裁53－DB0000000 號違反道路交通管理事件裁
    決書，裁處罰鍰新臺幣（下同）8,000 元、吊扣汽車牌照 3
    個月、施以道路交通安全講習，並記違規點數3 點。
二、異議意旨略以：其於上開所述時間，駕駛上揭車輛行經桃13
    線南向2.5 公里處時，並無員警所稱之超速違規事實，因當
    時目測儀表板時速僅有64公里，惟雷射測距測速儀器所測得
    之每小時時速竟為114 公里，懇請查明該測速器是否公正且
    經檢測單位檢驗合格，而若該測速器有故障情事，自應撤銷
    原處分，為此聲明異議云云。
三、按汽車駕駛人，駕駛汽車有行車速度，超過規定之最高時速
    60公里以上情形者，處6,000 元以上24,000元以下罰鍰，並
    當場禁止其駕駛；汽車駕駛人有前款行為者，並吊扣該汽車
    牌照3 個月；汽車駕駛人，有該條規定之情形者，應接受道
    路交通安全講習；汽車駕駛人有該條情形者，除依原條款處
    罰鍰外，並予記點3 點；汽車駕駛人之行為有經以科學儀器
    取得證據資料證明其行為違規情形，當場不能或不宜攔截製
    單舉發者，得逕行舉發；前項逕行舉發，應記明車輛牌照號
    碼、車型等可資辨明之資料，以汽車所有人為被通知人製單
    舉發，道路交通管理處罰條例第43條第1 項第2 款、第4 項
    、第5 項、第24條第1 項第3 款、第63條第1 項第3 款、第
    7 條之2 第1 項第7 款、第4 項均分別定有明文。
四、經查：
    (一)本件異議人於97年3 月8 日下午2 時24分，駕駛3001－TX
      號自用小客車行經桃13線南向2.5 公里處時，經警以科學
      測速儀器測得異議人之車速為時速114 公里，已超速64公
      里之情，有舉發違規照片1 份在卷可稽，是異議人駕車超
      速之違規事實，甚為明確，自應依法裁罰。
    (二)目前國內警察機關取締之測速設備共有三種，其中「雷達
      測速器」、「雷射測速器」均符合檢定標準，僅「感應線
      圈測速設備」因於我國尚未有檢驗設備，無法確保其準確
      性，致以「感應線圈測速設備」舉發之交通違規案件偵測
      數據存有爭議。至以「雷達測速器」或「雷射測速器」舉
      發之交通違規案件，其舉發仍屬有據，尚不得遽認舉發有
      所違誤。而本件交通違規採證照片所使用之測速設備係「
      雷達測速器」，測速照相原理係以發射雷達波，依都卜勒
      原理由折回雷達波頻率之變化偵測車速，並非「感應線圈
      測速設備」，且該雷達測速器材本身，係通過經濟部標準
      檢驗局國家標準檢驗合格，領有檢驗合格證書，亦有桃園
      縣政府警察局楊梅分局97年5 月23日楊警分交字第097802
      0220號函所附之經濟部標準檢驗局雷達測速儀器檢定合格
      證書1 紙附卷足憑。準此，堪認異議人於上開時、地，在
      最高時速限制50公里之路段，以時速114 公里之速度超速
      行駛之事實，確屬無誤，異議人上開所辯，既無證據可資
      證明，當屬卸責之詞，並不足採。
五、綜上所述，異議人確有上開違規行為，又原處分機關依道路
    交通管理處罰條例第43條第1 項第2 款、第4 項、第5 項、
    違反道路交通管理事件統一裁罰基準及處理細則及違反道路
    交通管理事件統一裁罰基準表所載之裁罰標準之相關規定，
    裁處異議人8,000 元之罰鍰、施以道安講習、吊扣汽車牌照
    3 個月，並依道路交通管理處罰條例第63條第1 項第3 款之
    規定，記違規點數3 點，亦核無違誤，是本件異議自為無理
    由，應予駁回。末查，本件原處分機關於裁決書上之「舉發
    違反法條欄」記載道路交通管理處罰條例第43條第1 項第 2
    款，卻於「簡要理由欄」記載相關法條為同條例第53條第 1
    項、第43條第1 項第1 款、第60條第1 項，顯屬誤載，自應
    予以更正，附此敘明。
據上論斷，應依道路交通管理處罰條例第87條第2 項、道路交通
案件處理辦法第19條，裁定如主文。
中    華    民    國    97    年    6     月    27    日
                          交通法庭    法  官   蘇昌澤
以上正本證明與原本無異。
如不服本裁定，應於裁定送達後5 日內向本院提出抗告狀。
                                      書記官   田宜芳
中    華    民    國    97    年    7     月    4     日


司法院資訊處製作；財團法人民間司法改革基金會備份。
